dev/verbs/verbs.lexc
Multichar_Symbols 

%<v%>

%<tv%>

%{A%}
%{B%}
%{D%}
%{E%}
%{g%}
%{G%}
%{i%}
%{I%}
%{J%}
%{L%}
%{n%}
%{N%}
%{y%}
%{z%}
%{Z%}

LEXICON Root

Verbs ;

!!!!!!!!!!!!!!!!!!!!!!!!!!!!!!!!!!!!!!!!!!!!!!!!!!!!!!!!!!!!!!!!!!!!!!!!!!!!!!!

LEXICON CLIT-COP

%+э%<cop%>%<aor%>: V-PERS-S1 ;
%+э%<cop%>%<aor%>%<evid%>:%>%-%{D%}%{I%}р V-PERS-S1 ;
%+э%<cop%>%<aor%>%<evid%>:%>%{D%}%{I%}р V-PERS-S1 ;  ! Dir/LR
%+ыл%<qst%>:%>%{i%}л # ; ! FIXME: Check what this is

# ;

LEXICON CLIT-IMPER

%+ам%<pol%>:%>%{A%}м # ;

# ;

LEXICON CASES

CASES-NOMONLY ;
CASE-NONOM ;

LEXICON CASES-NOMONLY

%<nom%>: CLIT-COP ;

LEXICON CASE-NONOM

%<gen%>:%>%{N%}%{I%}ң # ;
%<acc%>:%>%{N%}%{I%} # ;
%<dat%>:%>%{G%}%{A%} # ;
%<loc%>:%>%{D%}%{A%} CLIT-COP ;
%<abl%>:%>%{D%}%{A%}н # ;
%<all%>:%>%{J%}е # ;
%<all%>:%>%{D%}%{I%}в%{A%} # ; ! Dir/LR


LEXICON CASES-ETC

CASES ;
GENPOSS-ETC ;

LEXICON CASES-ETC-NONOM

CASE-NONOM ;
GENPOSS-ETC ;



LEXICON POSS-REAL

%<px1sg%>:%>%{i%}м CASES-ETC ;
%<px2sg%>:%>%{i%}ң CASES-ETC ;
%<px3sp%>:%>%{z%}%{I%}%{n%} CASES-ETC ;
%<px1pl%>:%>%{i%}в%{I%}с CASES-ETC ;
%<px2pl%>:%>%{i%}ң%{A%}р CASES-ETC ;

LEXICON POSS-NONOM

%<px1sg%>:%>%{i%}м CASES-ETC-NONOM ;
%<px2sg%>:%>%{i%}ң CASES-ETC-NONOM ;
%<px3sp%>:%>%{z%}%{I%}%{n%} CASES-ETC-NONOM ;
%<px1pl%>:%>%{i%}в%{I%}с CASES-ETC-NONOM ;
%<px2pl%>:%>%{i%}ң%{A%}р CASES-ETC-NONOM ;

LEXICON GENPOSS-ETC

%<gen%>%<subst%>:%>%{N%}%{I%}%{I%}%{n%} CASES ;
%<gen%>%<subst%>%<pl%>:%>%{L%}%{A%}р%>%{N%}%{I%}%{I%}%{n%} CASES ;
%<loc%>:%>%{D%}%{A%}%{G%}%{I%} ATTR-SUBST ;

LEXICON N-INFL-COMMON

POSS-REAL ;
CASES-ETC ;

LEXICON N-INFL-COMMON-NODER

POSS-REAL ;
CASES ;

LEXICON SUBST

N-INFL-COMMON ;
%<pl%>:%>%{L%}%{A%}р N-INFL-COMMON ;

LEXICON ATTR-SUBST

! Goes to possessive suffixes along with cases.
!
!   Мен Кызылдагыларын көрдүм.
!
! Check this, maybe only px3sp is possible.

%<attr%>: # ;
%<subst%>: N-INFL-COMMON-NODER ;
%<subst%>%<pl%>:%>%{L%}%{A%}р N-INFL-COMMON-NODER ;

!!!!!!!!!!!!!!!!!!!!!!!!!!!!!!!!!!!!!!!!!!!!!!!!!!!!!!!!!!!!!!!!!!!!!!!!!!!!!!!
!!!!!!!!!!!!!!!!!!!!!!!!!!!!!!!!!!!!!!!!!!!!!!!!!!!!!!!!!!!!!!!!!!!!!!!!!!!!!!!
!!!!!!!!!!!!!!!!!!!!!!!!!!!!!!!!!!!!!!!!!!!!!!!!!!!!!!!!!!!!!!!!!!!!!!!!!!!!!!!

LEXICON V-PERS-S1

%<p1%>%<sg%>:%>% мен # ;
%<p2%>%<sg%>:%>% сен # ;
%<p3%>%<sg%>: # ;
%<p1%>%<pl%>:%>% бис # ;
%<p2%>%<pl%>:%>% силер # ;
%<p3%>%<pl%>:%>%{L%}%{A%}р # ;
%<p3%>%<pl%>:%>%{L%}%{A%}рл%{A%}р # ; ! Dir/LR

LEXICON V-PERS-S1-DEG

%<p1%>%<sg%>%+дег%<mod%>:%>% мен # ;
%<p2%>%<sg%>%+дег%<mod%>:%>% сен # ;
%<p3%>%<sg%>%+дег%<mod%>: # ;
%<p1%>%<pl%>%+дег%<mod%>:%>% бис # ;
%<p2%>%<pl%>%+дег%<mod%>:%>% силер # ;
%<p3%>%<pl%>%+дег%<mod%>:%>%{L%}%{A%}р # ;
%<p3%>%<pl%>%+дег%<mod%>:%>%{L%}%{A%}рл%{A%}р # ; ! Dir/LR

LEXICON V-PERS-S2

%<p1%>%<sg%>:%>%{i%}м # ;
%<p2%>%<sg%>:%>%{i%}ң # ;
%<p3%>%<sg%>: # ;
%<p1%>%<pl%>:%>%{i%}в%{I%}с # ;
%<p2%>%<pl%>:%>%{i%}ң%{A%}р # ;
%<p3%>%<pl%>:%>%{L%}%{A%}р # ;
%<p3%>%<pl%>:%>%{L%}%{A%}рл%{A%}р # ; ! Dir/LR

LEXICON V-PERS-COND

%<p1%>%<sg%>:%{I%}%>мз%{A%} # ;
%<p2%>%<sg%>:%{I%}%>ңз%{A%} # ;
%<p3%>%<sg%>:%{A%} # ;
%<p1%>%<pl%>:%{I%}%>в%{I%}сс%{A%} # ;
%<p2%>%<pl%>:%{I%}%>ң%{A%}рз%{A%} # ;
%<p3%>%<pl%>:%{A%}%>%{L%}%{A%}р # ;

!!!!!!!!!!!!!!!!!!!!!!!!!!!!!!!!!!!!!!!!!!!!!!!!!!!!!!!!!!!!!!!!!!!!!!!!!!!!!!!

LEXICON V-SUF-IP

%<prc_perf%>:%>%{i%}п # ;                   ! Мен Кызылда чурттап тур мен.
%<gna_perf%>:%>%{i%}п # ;                   ! Чаштар удуп, дыштанзыннар.

LEXICON V-SUF-GAN

%<past%>:%>%{g%}%{A%}н V-PERS-S1 ;          ! Мен келген мен.
%<gpr_past%>:%>%{g%}%{A%}н # ;              ! Бир тугаар келген кижини көрдүм.
%<ger_past%>:%>%{g%}%{A%}н SUBST ;          ! 

LEXICON V-SUF-JIK 

%<resu%>:%>%{J%}%{I%}к V-PERS-S1 ;          ! Сен мени дүүн көжүк сен бе?

LEXICON V-SUF-DI 

%<ifi%>:%>%{D%}%{I%} V-PERS-S2 ;            ! Мен келдим.

LEXICON V-SUF-BISHAAN

%<dur%>:%>%{B%}%{I%}шаан V-PERS-S1 ;        ! Сен ол номну номчувушаан сен бе?
%<gna_still%>:%>%{B%}%{I%}шаан # ;          ! Номчуп турбушаан, чемненип турдум.

LEXICON V-SUF-GASH

! Note: This also takes ablative and genitive
!   Келгештиң, менче долгавыт.
!   
%<gna_past%>:%>%{g%}%{A%}ш # ;              ! Кызыл чоруп оргаш орукка хойну көрдүм.

LEXICON V-SUF-ZA 

%<gna_cond%>:%>%{Z%} V-PERS-COND ;          ! 

LEXICON V-SUF-E

%<prc_impf%>:%>%{E%} # ;                    ! Ол ойнай берди.

LEXICON V-SUF-GAY 

! p. 48: 2.2.1.2.3.3
%<opt%>:%>%{G%}%{A%}й V-PERS-S1 ;           ! Ам чигей бис.

LEXICON V-SUF-GALA

%<gna_after%>:%>%{g%}%{A%}л%{A%} # ;        ! Ачам заводка ажылдаала 20 чыл ашкан. 

LEXICON V-SUF-DEG

%<past%>:%>%{g%}%{A%}н% дег V-PERS-S1-DEG ; ! Кожа кылштажып чораан дег бис.
%<gpr_mod%>:%>%{G%}%{I%}% дег # ;           ! Ынчангаш кижи башкының салыпкы дег 

LEXICON V-SUF-GALAK 

%<unac%>:%>%{g%}%{A%}л%{A%}к V-PERS-S2 ;    ! 
%<gpr_unac%>:%>%{g%}%{A%}л%{A%}к # ;        ! Ажылын дооскалак улус маңаа демделедип алыңар!
!%<prc_unac%>:%>%{g%}%{A%}л%{A%}к # ;       ! Бажыңга четкелек чорумда чаъс чап келди.

LEXICON V-SUF-NEG

%<aor%>:%>с V-PERS-S1 ;                     ! Чемненмес сен бе?
%<ger_aor%>:%>с SUBST ;                     ! 
%<gpr_aor%>:%>с # ;                         !
%<prc_aor%>:%>с # ;         
%<gna_past%>:%>йн # ;                       ! 
%<gna_perf%>:%>йн # ;                       ! 
%<prc_impf%>:%>йн # ;                       ! 
%<prc_perf%>:%>йн # ;                       ! 

LEXICON V-SUF-IMP 

%<imp%>%<p2%>%<sg%>: CLIT-IMPER ;           !
%<imp%>%<p2%>%<pl%>:%>%{I%}ң%{A%}р # ;      !

! FIXME: Check these, <opt> in kaz.
%<imp%>%<p1%>%<sg%>:%>%{A%}йн # ;           ! алыйн
%<imp%>%<p1%>%<du%>:%>%{A%}%{A%}л%{I%} # ;  ! алыылы
%<imp%>%<p1%>%<pl%>:%>%{A%}%{A%}л%{I%}ң%{A%}р # ; !
%<imp%>%<p3%>%<sg%>:%>%{Z%}%{I%}н # ;       ! 
%<imp%>%<p3%>%<pl%>:%>%{Z%}%{I%}нн%{A%}р # ; !

LEXICON V-SUF-AOR 

%<aor%>: V-PERS-S1 ;                        !
%<ger_aor%>: SUBST ;                        ! 
%<gpr_aor%>: # ;                            !
%<prc_aor%>: # ;                            ! Тывалар ону кежээки азы эртенги 
                                            !   шолбан деп адаар турган .

!!!!!!!!!!!!!!!!!!!!!!!!!!!!!!!!!!!!!!!!!!!!!!!!!!!!!!!!!!!!!!!!!!!!!!!!!!!!!!!

LEXICON V-SUF-GROUP-1                       ! -BA-

V-SUF-DI ; 
V-SUF-GALAK ;
V-SUF-GAN ;
V-SUF-GAY ;
V-SUF-IMP ;
V-SUF-IP ;
V-SUF-JIK ; 
V-SUF-NEG ;
V-SUF-ZA ;                             

LEXICON V-SUF-GROUP-2                       ! -iксA-

V-SUF-BISHAAN ;
V-SUF-DI ; 
V-SUF-E ;
V-SUF-GAN ;
V-SUF-GASH ;
V-SUF-IP ;
V-SUF-ZA ;

LEXICON V-SUF-GROUP-3                       ! -iксA-BA-

V-SUF-DI ; 
V-SUF-GAN ;
V-SUF-GAY ;
V-SUF-NEG ;
V-SUF-ZA ;

LEXICON V-SUF-GROUP-4                       ! -BAстA-

V-SUF-DI ; 
V-SUF-E ;
V-SUF-GAN ;
V-SUF-GASH ;
V-SUF-GAY ;
V-SUF-IP ;

LEXICON V-SUF-GROUP-5                       ! -GIлA-

V-SUF-BISHAAN ;
V-SUF-DI ; 
V-SUF-E ;
V-SUF-GAN ;
V-SUF-GASH ;
V-SUF-GAY ;
V-SUF-IP ;
V-SUF-ZA ;

LEXICON V-SUF-GROUP-6                       ! -iпyт-

V-SUF-DI ; 
V-SUF-GAN ;
V-SUF-GASH ;
V-SUF-GAY ;
V-SUF-ZA ;

LEXICON V-SUF-GROUP-7                       ! -ø-

V-SUF-BISHAAN ;
V-SUF-DEG ;
V-SUF-DI ; 
V-SUF-E ;
V-SUF-GALA ;
V-SUF-GALAK ;
V-SUF-GAN ;
V-SUF-GASH ;
V-SUF-GAY ;
V-SUF-IMP ;
V-SUF-IP ;
V-SUF-JIK ; 
V-SUF-ZA ;

!!!!!!!!!!!!!!!!!!!!!!!!!!!!!!!!!!!!!!!!!!!!!!!!!!!!!!!!!!!!!!!!!!!!!!!!!!!!!!!

LEXICON V-TV-SUF-COMMON

%<neg%>:%>%{B%}%{A%} V-SUF-GROUP-1 ;
%<desd%>:%>%{i%}кс%{A%} V-SUF-GROUP-2 ;
%<desd%>%<neg%>:%>%{i%}кс%{A%}%>%{B%}%{A%} V-SUF-GROUP-3 ;
%<desd%>%<cess%>:%>%{i%}кс%{A%}%>%{B%}%{A%}ст%{A%} V-SUF-GROUP-4 ;
%<cess%>:%>%{B%}%{A%}ст%{A%} V-SUF-GROUP-4 ;
%<iter%>:%>%{G%}%{I%}л%{A%} V-SUF-GROUP-5 ;
%<iter%>%<perf%>:%>%{G%}%{I%}л%{A%}%>%{i%}п%{y%}т V-SUF-GROUP-6 ;
%<perf%>:%>%{i%}п%{y%}т  V-SUF-GROUP-6 ;
V-SUF-GROUP-7 ;


LEXICON V-TV-SUFF-COMMON 

%<desd%>:%>%{i%}кс%{A%}%>%{A%}р V-SUF-AOR ;
%<desd%>%<cess%>:%>%{i%}кс%{A%}%>%{B%}%{A%}ст%{A%}%>%{A%}р V-SUF-AOR ;
%<cess%>:%>%{B%}%{A%}ст%{A%}%>%{A%}р V-SUF-AOR ;
%<iter%>:%>%{G%}%{I%}л%{A%}%>%{A%}р V-SUF-AOR ;
%<iter%>%<perf%>:%>%{G%}%{I%}л%{A%}%>%{i%}пт%{A%}р V-SUF-AOR ;
%<perf%>:%>%{i%}пт%{A%}р V-SUF-AOR ;
%<evid%>%<past%>:%>%{G%}%{A%}н%-д%{I%}р V-PERS-S1 ;

LEXICON V-TV-SUF-AOR-AR

:%>%{A%}р V-SUF-AOR ;
%<evid%>%<aor%>:%>%{A%}р%-д%{I%}р V-PERS-S1 ;
V-TV-SUFF-COMMON ; 

LEXICON V-TV-SUF-AOR-IR

:%>%{I%}р V-SUF-AOR ;
%<evid%>%<aor%>:%>%{I%}р%-д%{I%}р V-PERS-S1 ;
V-TV-SUFF-COMMON ; 

LEXICON V-TV-AR 

%<v%>%<tv%>: V-TV-SUF-COMMON ;
%<v%>%<tv%>: V-TV-SUF-AOR-AR ;

LEXICON V-TV

%<v%>%<tv%>: V-TV-SUF-COMMON ;
%<v%>%<tv%>: V-TV-SUF-AOR-IR ;


!!!!!!!!!!!!!!!!!!!!!!!!!!!!!!!!!!!!!!!!!!!!!!!!!!!!!!!!!!!!!!!!!!!!!!!!!!!!!!!

LEXICON Verbs 

иш:иш V-TV-AR ;
бил:бил V-TV ;
